# **Bernardin HOUESSOU**

DÉVELOPPEUR FULLSTACK .NET

+33 781867725

■ bernardin.houessou@gmail.com

linkedin.com/in/bernardinhouessou

github.com/Bernardinhouessou

clichy, France

#### PRÉSENTATION

Ingénieur logiciel avec 5 ans d'expérience couvrant la gestion de projet, le développement d'applications et DevOps avec une expertise avérée dans l'analyse, la conception, la maintenance corrective, évolutive, et l'optimisation des performances, je recherche une mission de développeur Backend /Full stack / Tech Lead alliant « challenges », responsabilité et environnement Agile.

## COMPÉTENCES FONCTIONELLES

Analyse et conception Gestion de projet Résolution de problèmes DevOps

Communication et Travail d'équipe Documentation et Formation Optimisation des performances Service à la clientèle

COMPÉTENCES TECHNIQUES

Cloud: Azure (Portal, Functions, App Service ...), AWS

Languages: C# (8/9/10/11/12) | JavaScript | TypeScript | HTML5 | CSS3 | XML | XAML | YAML | UML | SQL | T-SQL | Java | Python 3 | GraphQL Frameworks: .NET (4.6, Core: 3.1/5/6/7/8) | ASP.NET (MVC, Web APIs, Web Forms, Core, Blazor) | Log (Serilog) | Angular (9/16) | Django 3 Databases: SQL (SQL Server, PostgreSQL, MySQL) | NoSQL (MongoDB, Redis) | Azure (SQL, Cosmos DB, PostgreSQL) | Management (SSMS, Azure Data Studio) | ORM (Entity Framework, EF Core, Dapper)

Tools: IDEs (Visual Studio, VS Code, Jetbrains Rider) | API Architecture (SOAP, REST, GraphQL, gRPC, WebSockets) | Version Control (Git, GitHub, Bitbucket) | Microservices (RabbitMQ, API Gateway, Message Bus, MediatR) | Monolith) | Authentication (ASP.NET Core Identity, Identity Server, OAuth, External providers, JWT) | Authorization (Role, Claims, Policy, Resource) | Autres (SignalR, Autofac, Resharper, AutoMapper, JSON, IIS, Benchmark.NET, WPF, Shell, Redis, OWASP Top 10) | Gestion de projet (Agile Scrum/Kanban, V-cycle, Jira, Redmine)

DevOps: Containerization (Docker, Kubernetes) | Code Analysis (SonarQube) | Application Security (Checkmarx) | CI/CD (Jenkins, Azure Pipelines, GitHub Actions) | Azure (Portal, DevOps)

Craftsmanship: Principles (KISS, DRY/DIE, SOLID) | Integration Tests (Swagger/Postman/Insomnia) | End-to-End Tests (Selenium) | Design Patterns (Design, Creation, Structural, Behavioral, Architectural, MVC, MVVM, Unit of Work, IoC, Repository, Microservices, CQRS, Clean Architecture, Lazy Loading, Dependency Injection) | Design-Driven (Domain-Driven Design/DDD | Behavior-Driven Design/BDD: Specflow) | Test-Driven Design/TDD: NUnit/xUnit, Moq, AutoFixture, Karma & Jasmin, Jest, Cypress))

#### EXPÉRIENCES

#### Ingénieur d'études et de développement .NET

12/2022 - 05/2023

Softeam

Développement continu des compétences par le biais de cours en ligne sur la finance, la gestion de projets agile, le craftsmanship et le Cloud (expertise sur Azure, en passant les examens DP-900, AI-900, PL-900).

.....

- Gérer et déployer de bases de données Azure, des images conteneurisées et des applications web, en démontrant ma maîtrise des fonctions Azure et des services tels que Cosmos DB et Blob Storage.
- Mettre en place des microservices .NET Core avec Clean architecture, CQRS, DDD, RabbitMQ, API Gateway, Message Bus, et Azure DevOps.
- Animer des sessions de formation sur le développement piloté par les tests TDD et sur la résolution efficace des problèmes de codage.
- Participer au salon Master Dev France 2023, en présentant son expertise et en se tenant au courant des tendances de l'industrie et en encourageant une culture technologique collaborative au sein de l'organisation.

Environnement technique: C# 10, NET 7, Web Api, EF Core, VS Code, Azure Data Studio, xUnit, Git, GitHub, Jenkins, Docker, Insomnia, Angular, OS (Windows, Linux), Oracle SQL, Redis, Azure (DevOps, Functions, stockage Blob, Key Vault, Cosmos DB, MongoDB ...), Microsoft Entra ID

#### Développeur C# .NET Core / (Assistant Tech Lead / DevOps)

01/2022 - 08/2022

Mazars

Mise en place de l'intégration et du déploiement continu avec Jenkins pour divers projets et développement d'APIs en .NET Core - Agilité Scrum - 5 membres

- Organiser, piloter, développer les travaux de développements en .NET 5/6, garantissant la fiabilité, la maintenabilité, la scalabilité du code et la réactivité élevée des applications grâce à l'optimisation des performances.
- Mettre en place l'intégration et le déploiement continus à l'aide de Jenkins pour des projets impliquant .NET Core 5, React et HTML/JS/CSS, rationalisant les processus de développement et améliorant l'efficacité du projet.
- Assurer la gestion des cérémonies agiles et mettre en place les processus DevOps en analysant les systèmes existants, en recueillant les exigences et en collaborant avec divers acteurs, y compris le service de sécurité du client, les agents de support de SonarQube et Checkmarx. Installer et configurer les outils CI/CD (Jenkins, Bitbucket, SonarQube, Checkmarx), garantissant des pipelines de développement et de déploiement robustes, et la livraison d'outils conformes aux exigences de projets
- Elaborer une documentation complète avec des modèles de projets Bitbucket, des collections Postman et une bibliothèque Jenkins partagée, contribuant à la rationalisation de l'intégration des projets et à l'efficacité des pratiques de développement.

Environnement technique: C# 8.0/9.0, NET Core 5/6, ASP.NET, Web Api, Entity Framework Core 5, AutoMapper, Autofac, Linq, HTML5, CSS3, Visual studio 2019/2022, VS Code 1.66.2/1.7.0.2, SQL Server, Management Studio v18.10.1/v18.12.1, xUnit, GIT, Web Deploy, Bitbucket, Jenkins, Docker, Jira, Postman & Newman, IIS, React, Angular, Powershell, Shell, OS (Windows, MacOS, Linux)

Freelance sur Fiverr

- Développer et réaliser la maintenance corrective sur mesure des API REST avec .NET et .NET Core, garantissant la stabilité, la fonctionnalité et la réactivité des applications des clients avec des critiques positives pour qualité des services.
- Concevoir et développer 5 applications de e-commerce à l'aide de .NET Core 3.1/Django 3 et Angular 9, garantissant une expérience utilisateur transparente et des fonctionnalités backend robustes pour des clients à l'international.
- Mettre en place les tests : d'intégration (Postman), unitaires backend (xUnit), frontaux (Karma et Jasmine), garantissant la qualité du code, ainsi que la fiabilité et la performance des applications.
- Elaborer et mettre à jour la documentation complète facilitant une communication et une collaboration transparentes avec les clients.

Environnement technique: C# 6/7, NET Core 3.1, ASP.NET MVC, Web Api, EF, EF Core 5, Linq, HTML5, CSS3, Javascript, VS Code, Visual studio 2019, Angular 9, SQL Server Management Studio, Azure Data Studio, xUnit, GIT, Heroku, Monolith & Microservices, SQLite, PostgreSQL, GitHub, Django 3, Python3, MongoDB, Docker, Windows, Linux, MOQ, IIS, Postman, Karma, Jasmine, Material UI, Bootstrap

Consultant (C# .NET) 09/2017 - 03/2020

Astillia

Maintenance corrective et évolutive des versions web, tablette et mobile des solutions constituées de plusieurs modules et fournies aux sapeurs-pompiers BSPP et SDIS - Semi-agilité Scrum - 11 membres et réalisation d'une interface pour le GROUPE LUCIEN BARRIERE.

- Gérer et résoudre les anomalies, recueillir les exigences à l'aide de Redmine, et mettre en œuvre les correctifs pour divers modules, optimisant la base de données SQL Server et les performances du système de 20 %.
- Participer à la mise en place de l'architecture logicielle pour les nouvelles fonctionnalités, à l'intégration continue avec Jenkins et à l'exécution d'opérations CRUD sur la base de données SQL Server
- Organiser des ateliers de formation pour les utilisateurs et les développeurs juniors, mettre à jour la documentation et les guides d'utilisation, garantir une communication efficace au sein de l'équipe.
- Déployer les solutions en environnement adéquat avec FileZilla et TeamViewer

Environnement technique: Visual Studio 2015/2017/2019, ASP.NET MVC 4/5, C# 6.0, .NET 4.5/4.6, Web Forms, SQL Server, SSMS, Entity Framework 5/6, IIS, LINQ, SignalR, Telerik & Kendo UI, WPF, WCF, JavaScript, JSON, Bootstrap, TeamViewer, TortoiseSVN, Redmine, SQLite, Xamarin, MVMM ReSharper Ultimate, Monolith & Microservices, FileZilla, Jenkins, Material UI

#### Assistant en Développement .NET

02/2017 - 08/2017

Société Générale

Maintenance évolutive de l'Interface Référentiel et Suivi d'Arrêté (IRSA) - Agilité Kanban - 8 membres, département RESG/BSC/FIN/VDF.

- Collaborer avec des équipes interfonctionnelles pour la collecte des besoins, l'analyse, la conception, le développement et les tests en utilisant les méthodologies Agile Kanban (Wekan), MERISE et l'outil Citrix.
- Mettre à jour la documentation technique, y compris les spécifications, afin de maintenir des dossiers de projet précis et complets. Réalisation d'une maintenance corrective sur les modules existants, impliquant le refactoring du code backend et frontend pour améliorer les fonctionnalités, ce qui a permis d'augmenter de 8 % l'expérience des utilisateurs de l'interface.
- Réaliser des tests unitaires rigoureux à l'aide de NUnit pour la maintenance évolutive de IRSA avec les nouvelles exigences, afin de garantir la fiabilité et la fonctionnalité des fonctions développées.
- Optimiser le traitement de la base de données SQL Server avec SSMS pour améliorer les performances.

Environnement technique: Visual Studio 2013, ASP.NET MVC 4, RAZOR, SQL Server, SSMS, EF 5, IIS, LINQ, JS, JSON, Knockout.js, Modernizr, WebGrease, Bootstrap, TortoiseSVN, TFS, Lync, Wekan, Scripts Batch

### CERTIFICATIONS

Azure Developer Associate AZ 204 ¬ - Microsoft
Azure DevOps Engineer Expert AZ 400 ¬ - Microsoft
Azure Fundamentals : AI 900, AZ 900, DP 900, PL 900 ¬ - Microsoft
Certified Kubernetes Application Developer ¬ - Linux Foundation
MongoDB & Aggregation Framework ¬ - Coursera

AWS Certified Developer - Associate ¬ - AWS

AWS Certified DevOps Engineer - Professional ¬ - AWS

AWS Certified Solutions Architect ¬ - Microsoft

Agile Project Management ¬ - Coursera

Sanctions Internationales - Société Générale

## FORMATIONS

Génie Industriel et Informatique

Ecole Polytechnique Universitaire Marseille, France - Master

# Informatique, Mathématiques et Electronique

2013

Christ University Bangalore, Inde – Licence

FORMATIONS EN LIGNE -----

NET 8 Microservices ¬ - Udemy & Microsoft Learn

Devenir Autonome sur Angular ¬ - Bonjour Angular Google Cloud Certified Cloud Digital Leader - A cloud Guru Principes de la finance - edX Banque et crédits - OpenClassRooms

Azure Security, Compliance, and Identity SC 900 - Microsoft Learn
ASP.NET Core 3.1 and Angular 9 - Udemy
Travaillez efficacement en équipe & en autonomie — OpenClassRooms

## LANGUES

Anglais Intermédiaire Français Courant